FACUNDO N. PASQUA

Córdoba, Argentina

Estudiante-Trabajador

INFORMACION PERSONAL

Tengo 25 años (14/01/1997). Actualmente me encuentro cursando el segundo año de Analista en Sistemas y trabajando como Analista Jr. a cargo del area de Televentas de Konecta.

Me considero una persona proactiva, de aprendizaje rápido, por lo que tengo buen desempeño en las tareas que realizo.

OBJETIVO

Aplicar mis experiencias y conocimientos en mi sector y en las distintas áreas de la empresa, para así desarrollarme profesionalmente.

EDUCACIÓN

Cursos

Argentina Programa "Sé Programar" (Js y Ruby) UBA IALAB- Start Coding (React, Js, Node.Js) Capacitación Lideres del Futuro (Konecta) Diplomatura UNTREF: Diplomatura en Turismo y Gestion **Publica**

- Nivel Terciario/ Universitario (Finalizado 2022) Institución Cervantes Carrera: Tecnico Superior Administración de Empresas.
- Nivel Terciario / Universitario (Segundo año en curso) Institución Cervantes Carrera: Analista en Sistemas.
- Secundario completo (Finalizado 2015) Instituto Industrial Cristo Obrero. Título obtenido: Tecnico Mecanico

CONTACTO



3517721676



facundopasqua@gmail.com



Av. Maipu 343, Barrio Centro, Córdoba.



INGLÉS-C1



PACK OFFICE



.NET

JAVASCRIPT/REACT

SQL

EXPERIENCIA

- Analista Jr (Córdoba, Argentina) Empresa: Konecta Administración y control del area de Social Media y Televentas. Junio 2021- Actualidad
- Social Media-Atención Tecnica. (Córdoba, Argentina) **Empresa: Konecta** Atención tecnica a negocios y atención tecnica y comercial por chat a clientes de Movistar. Octubre del 2017-Junio 2021.
- Ventas

(Córdoba, Argentina) **Empresa: Proteccion One.**

Tarea: Venta de planes de banda ancha. Periodo: Marzo 2017- Octubre 2019